【裁判字號】    97,消債更,568
【裁判日期】    981019
【裁判案由】    更生事件
【裁判全文】
臺灣士林地方法院民事裁定           97年度消債更字第568號
債  務  人  劉建宸（原名：劉建.
                        8樓
上列當事人聲請更生事件，本院裁定如下：
    主  文
債務人劉建宸（原名：劉建宏）自中華民國九十八年十月二十三
日十七時起開始更生程序。
命司法事務官進行本件更生程序。
    理  由
一、按債務人與金融機構協商成立者，不得聲請更生或清算，但
    因不可歸責於己之事由，致履行顯有重大困難者，不在此限
    。本條例施行前，債務人依金融主管機關協調成立之中華民
    國銀行公會會員辦理消費金融案件無擔保債務協商機制與金
    融機構成立之協商，準用前項之規定，消費者債務清理條例
    第151 條第5 項、第6 項分別定有明文。次按，債務人不能
    清償債務或有不能清償之虞，且無擔保或無優先權之債務總
    額未逾新臺幣（下同）1,200 萬元者，於法院裁定開始清算
    程序或宣告破產前，得向法院聲請更生，觀諸同條例第3 條
    、第42條第1 項規定自明。又法院開始更生程序之裁定，應
    載明其年、月、日、時，並即時發生效力。法院開始更生或
    清算程序後，得命司法事務官進行更生或清算程序，必要時
    得選任律師、會計師或其他適當之自然人或法人一人為監督
    人或管理人，復為同條例第45條第1 項、第16條所明定。
二、本件聲請意旨略以：伊有不能清償債務情事，前曾於民國95
    年8 月依中華民國銀行公會會員辦理消費金融案件無擔保債
    務協商機制與金融機構成立協商，協商條件為每月還款2 萬
    2,270 元。惟伊尚須償還未參與協商之萬泰商業銀行股份有
    限公司、美商甲○銀行股份有限公司、兆豐產物保險股份有
    限公司及精益裝訂股份有限公司每月各2,000 元、3,000 元
    、1,500 元及1 萬元。又伊之女於97年8 月30日出生，致增
    加扶養費之支出，因而無法支應協商金額。故伊確係因不可
    歸責於己，致履行協商條件顯有重大困難。且伊無擔保或無
    優先權之債務總額未逾1,200 萬元，復未經法院裁定開始清
    算程序或宣告破產，爰向本院聲請更生等語。
三、查債務人劉建宸（原名：劉建宏）所主張之上開事實，有其
    全戶戶籍謄本、財團法人金融聯合徵信中心當事人綜合信用
    報告－協商前置專用債權人清冊、中華民國銀行公會員辦理
    消費金融案件無擔保債務協商機制協議書暨無擔保債務還款
    計畫、財政部臺灣省北區國稅局95至97年度綜合所得稅各類
    所得資料清單、財政部臺灣省北區國稅局財產歸屬資料清單
    、還款匯款收據、債務人與精益裝訂股份有限公司簽立之借
    據、97年1 月至7 月薪資單及薪資轉帳明細等為證（見本院
    卷第15、22至27、31至33、56至59、80至91、152 至154 、
    260 、261 、273 頁），核閱屬實，堪認為真正。是足認債
    務人係因不可歸責於己之事由，致履行協商條件顯有困難。
    此外，債務人複查無消費者債務清理條例第6 條第3 項、第
    8 條或第46條各款所定駁回更生聲請之事由存在，則其聲請
    更生，應屬有據。揆諸首揭規定及說明，應予開始更生程序
    ，並命司法事務官進行本件更生程式。
四、爰裁定如主文。
中    華    民    國    98    年    10    月    19    日
                  民事第一庭  法      官  陳梅欽
上為正本係照原本作成。
本件不得抗告。
中    華    民    國    98    年    10    月    19    日
                              書  記  官  羅伊安


司法院資訊處製作；財團法人民間司法改革基金會備份。
